# 请教陈版：子公司由有限公司整体变更为股份公司

提问人：zsyrogers 时间：2013-10-25 14:15:20
那证监会的首发管理办法里“第九条 发行人自股份有限公司成立后，持续经营时间应当在 3 年以上，但经国务院批准的除外。 有限责任公司按原账面净资产值折股整体变更为股份有限公司的，持续经营时间可以从有限责任公司 成立之日起计算。” 言外之意就是说若是整体变更评估调账，也是可以的，只是持续经营时间不能连续计算

回答人：chenyiwei
证监会为什么要这样规定的原因，以前已经解释过多次，这里再重复一下：
证监会是没有会计准则的制定和解释权的，因此在证监会制定的规章和规范性文件中，不能直接对会计处理问题作出规定。但证监会在其职权范围内，可以制定证券监管和信息披露的规范。所以，证监会在其职权范围内，只能以目前我们看到的这种方式表明其对此时评估调账的不认可态度，但不能将这一规定解读为会计处理上是可以评估调账的，因为证监会的职权范围就决定了这一规定是不涉及具体会计处理问题的，所以不能作为某种会计处理方法是否恰当的论据。